---
title: "Laboratornaya 5"
author: "Davydova Svetlana"
date: "`r format(Sys.time(), '%d %B, %Y')`"
output:
  pdf_document: default
  html_document:
    self_contained: no
---

## Задание
Первая карта: GVis-картограмма со значениями показателя из базы Всемирного банка.
 Согласно варианту: показатель - любой из раздела «Climate Change».
Вторая карта: leaflet-карта минимум с пятью объектами по выбору студента.
 В работе это: 5 ветеринарных клиник западной и юго-западной частей Москвы.

# GVis-картограмма  
Построена по показателю «Access to electricity (% of population)» базы Всемирного банка.

```{r Интерактивная картограмма, results = 'asis', message = F, cashe = T}
library('WDI')
library('googleVis')
library('data.table')

# загрузка данных по всем странам, 2014 год, показатель
dan <- WDI(indicator = 'EG.ELC.ACCS.ZS', start = 2014, end = 2014)
DT <- data.table(country = dan$country, value = dan$EG.ELC.ACCS.ZS)

# объект: таблица исходных данных
g.tbl <- gvisTable(data = DT, options = list(width = 220, height = 400))

# объект: интерактивная карта
g.chart <- gvisGeoChart(data = DT, 
                        locationvar = 'country', 
                        colorvar = 'value', 
                        options = list(width = 600, 
                                       height = 400, 
                                       dataMode = 'regions'))

# размещение таблицы и карты на одной панели
TG <- gvisMerge(g.tbl, g.chart, 
                horizontal = TRUE, 
                tableOptions = 'bgcolor=\"#CCCCCC\" cellspacing=10')

# вставляем результат в html-документ
print(TG, 'chart')
```

# Карта на основе leaflet  
leaflet-карта со след. объектами: 
 5 ветеринарных клиник западной и юго-западной частей Москвы:

* Био-Вет (ул. Доватора, 3)
* Тигренок (ул. Бурденко, 11А, стр. 1)
* Ветеринарная клиника Вив (ул. Арбат, 30/3с3)
* Груминг салон Моника (Кутузовский просп., 27)
* Белый Клык (ул. Красная Пресня, 6/2с2)   

```{r Карта на основе leaflet, , results = 'asis', message = F}
library(leaflet)
vet <- data.frame(place = c("Био-Вет", "Тигренок",
                            "Вет.клиника Вив", "Груминг салон Моника", "Белый Клык"),
latitude = c(55.724210568984994, 55.7385660689921, 55.74994206896172, 55.74359806900504, 55.7615885689619),
longitude = c(37.57128200000001, 37.580831499999974, 37.58981449999997, 37.54565350000001, 37.5749565))
vet %>% leaflet() %>% addTiles() %>%
 addMarkers(popup = vet$place,
 clusterOptions = markerClusterOptions()) %>%
 addCircles(weight = 1, radius = 10)
```
